【裁判字號】    88,訴,2204
【裁判日期】    890229
【裁判案由】    偽造文書等
【裁判全文】
臺灣高雄地方法院刑事判決                        八十八年度訴字第二二四號
    公  訴  人  臺灣高雄地方法院檢察署檢察官
    被      告  甲○○
右列被告因偽造文書等案件，經檢察官提起公訴（八十八年度偵緝字第一七八二號）
，本院判決如左：
    主  文
甲○○連續行使偽造私文書，足生損害於他人，處有期徒刑伍月。
如附表所示簽帳單上偽造之「乙○○」署押參拾枚均沒收。
    事  實
一、甲○○於民國八十八年七月十三日上午十一時許，進入位於高雄縣仁武鄉○○路
    三一一號之三英鋼鐵廠內訪友時，竟意圖為自己不法之所有，於上址二樓更衣室
    內，徒手竊取乙○○置於衣服內之台新銀行股份有限公司（以下簡稱台新銀行）
    所發行之卡號0000000000000000號信用卡一張得手後，即意圖
    為自己不法之所有及偽造文書之概括犯意，先後於如附表所示之時間、地點，持
    前開竊得之台新銀行信用卡，連續在如附表所示簽帳單號碼之二聯式消費簽帳單
    （第一聯持卡人存根欄、第二聯商店存根欄）之持卡欄上，偽簽乙○○之簽名，
    而偽造乙○○以該信用卡消費之簽帳單，並持之交付予如附表所示之店員許欽嵐
    、程宇利及其他不詳姓名之店員，除足致乙○○因而負有清償信用卡消費之債務
    之損害之虞外，並致前開店員陷於錯誤，誤以為係乙○○本人欲消費，而交付如
    附表所示之財物。嗣乙○○於同年月十五日上午發現其信用卡遭竊一事而通知台
    新銀行，經警循線由許欣嵐指認及程宇利提供之甲○○在該專櫃所留客戶通訊資
    料表，始查獲上情。
二、案經乙○○訴由高雄縣警察局仁武分局報請臺灣高雄地方法院檢察署檢察官偵查
    起訴暨台新銀行訴由同署檢察官偵查移送併辦。
    理  由
一、訊據被告甲○○對於右揭事實均坦承不諱，核與告訴人乙○○及證人許欣嵐、程
    宇利之指訴、證述情節相符，並有如附表所示簽帳單號碼之簽帳單影本在卷可稽
    ，事證明確，被告犯行洵堪認定。
二、按在消費簽帳單簽名，係表示該簽帳單記載之消費物品、金額及日期均無訛之證
    明，該簽帳單自屬私文書之一種。是核被告前揭竊取告訴人之信用卡之所為，係
    犯刑法第三百二十條第一項之竊盜罪，其偽造告訴人之署押於消費簽帳單，再持
    交於如附表所示之店員而詐購商品之行為，係犯刑法第二百十六條、第二百十條
    之行使偽造私文書罪及同法第三百三十九條第一項之詐欺取財罪。被告偽造告訴
    人之署押，為偽造私文書之階段行為，而偽造私文書後進而行使，其偽造之低度
    行為應為行使之高度行為所吸收，均不另論罪；被告先後於如附表所示之多次行
    使偽造私文書及詐欺取財之行為，各時間緊接、方法相同，犯罪構成要件亦相同
    ，顯係基於概括犯意反覆為之，應依連續犯之規定，分別以一罪論。又被告前開
    竊盜罪、連續行使偽造私文書罪與連續詐欺取財罪三罪間，客觀上有以其竊得之
    信用卡，冒用他人名義刷卡購物，故有方法結果之牽連關係，依刑法第五十五條
    規定，應從較重之連續行使偽造私文書罪處斷。再如附表編號十一、十二、十五
    所示之被告冒用告訴人名義使用信用卡刷卡消費之犯行，雖未據起訴，然因此與
    前開起訴之行使偽造私文書與詐欺取財之犯行部分，有連續犯之裁判上一罪之關
    係，為起訴效力所及，本院自應併予審判。爰審酌被告僅因缺錢花用，竟竊取他
    人之信用卡，並冒用他人名義使用信用卡刷卡消費而詐取金額共計高達十三萬零
  九百六十五元財物，破壞他人財產之支配及安全，並足使他人因而受有損害，業
    均侵害他人之權益，惟念其先前未曾受有期徒刑之宣告，有本院被告全國前案紀
    錄表及臺灣高雄地方法院檢察署刑案資料查註紀錄表可按，素行尚非不良，且尚
    知坦承犯行，犯後態度堪稱良好等一切情狀，量處如主文所示之刑，以示懲儆。
    再按縱署押為文書之一部，偽造署押之行為應吸收於偽造文書行為之，無須另行
    論罪，然若未將偽造之文書沒收者，仍應依刑法第二百十九條將偽造之署押沒收
    （最高法院二十七年上字第二五九七號判例意旨參照）。是如附表所示之簽帳單
    上「乙○○」署押共計三十枚（因係二聯式消費簽帳單，故每份簽帳單應有二枚
    署押），均係偽造之署押，不問屬於犯人與否，依刑法第二百十九條規定，應併
    予宣告沒收。再被告分別偽造如附表所示之二聯式消費簽帳單，作成偽造之簽帳
    單此私文書，雖係供犯罪所用之物，惟該簽帳單之商店存根聯業經被告交予如附
    表所示之商店，屬該商店所有之物，自無庸諭知沒收，至被告所保留之簽帳單持
    卡人存根聯，雖為被告所有且係供行使偽造私文書、詐欺犯罪所用之物，然因未
    扣案，故不併予宣告沒收，附此敘明。
三、移送併辦之部分，與本件起訴之犯罪事實同一，本院自得併予審判，併此敘明。
據上論斷，應依刑事訴訟法第二百九十九條第一項前段，刑法第五十六條、第二百十
六條、第二百十條、第三百二十條第一項、第三百三十九條第一項、第五十五條、第
二百十九條，罰金罰鍰提高標準條例第一條前段，判決如主文。
本案經檢察官黃彩秀到庭執行職務。
中      華      民      國    八十九    年      二      月    二十九    日
                                  臺灣高雄地方法院刑事第二庭
                                      法  官    陳  威  龍
右正本證明與原本無異。
如不服本判決，應於判決送達後十日內，向本院提出上訴狀。
                                      書記官    林  雯  琪
中      華      民      國    八十九    年      三      月      一      日
附錄論罪科刑法條：
刑法第二百十條：
偽造、變造私文書，足以生損害於公眾或他人者，處五年以下有期徒刑。
刑法第二百十六條：
行使第二百十條至第二百十五條之文書者，依偽造、變造文書或登載不實事項或使登
載不實事項之規定處斷。
刑法第三百二十條第一項：
意圖為自己或第三人不法之所有，而竊取他人之動產者，為竊盜罪，處五年以下有期
徒刑、拘役或五百元以下罰金。
刑法第三百三十九條第一項：
意圖為自己或第三人不法之所有，以詐術使人將本人或第三人之物交付者，處五年以
下有期徒刑、拘役或科或併科一千元以下罰金。


司法院資訊處製作；財團法人民間司法改革基金會備份。
